臺灣高等法院民事裁定　　　　　　　　　96年度抗字第1971號
　　抗　告　人　甲○○
　　　　　　　　　　　　　　號.
右抗告人因與相對人乙○○等間拍賣抵押物強制執行聲明異議事
件，對於中華民國96年11月9日臺灣桃園地方法院91年度執字第2
3520號所為裁定提起抗告，本院裁定如下：
      主  文
抗告駁回。
抗告程序費用由抗告人負擔。
      理  由
一、抗告人於原法院聲明意旨及抗告意旨雖以：兩造間債務人異
    議之訴（起訴時為分配表異議之訴）業經抗告人提起上訴，
    但因本院及最高法院均未通知抗告人繳納第三審之裁判費，
    且最高法院疏於查證即逕裁定駁回抗告人之上訴，顯有重大
    瑕疵，抗告人業已對上開案件提起再審之訴。況裁定並不具
    既判力，依法上揭異議之訴尚未終局判決確定，債權人亦未
    提出上開案件之第三審終局確定證明書，則原法院發給本件
    執行標的物之權利移轉證書予相對人，已顯有違強制執行法
    第4條第1項第1款規定。且抗告人亦就相對人對本件執行標
    的之抵押權，向原法院提起確認抵押權不存在訴訟，是原法
    院發給本件執行標的之權利移轉證書予相對人顯然違法，為
    此請求撤銷本件執行標的之權利移轉證書，回復本件執行標
    的為抗告人所有等語。
二、原法院以：本件執行標的於民國92年11月27日由相對人聲明
    以該次拍賣最低價額新台幣（下同）265萬元承受，經准相
    對人以債權抵繳部分價金，而製作分配表，定期於94年12月
    22 日實行分配，抗告人收受本件分配表雖曾對相對人提起
    債務人異議之訴（抗告人誤為分配表異議之訴），惟先後經
    原法院93年度訴字第477號、本院94年度上字第967號民事判
    決及最高法院96年度台上字第1307號民事裁定均駁回抗告人
    之訴確定，足認本件分配表應於94年12月22日所定之分配期
    日時確定，則抗告人於上開異議之訴確定後，再對該案聲請
    再審或提起再審之訴，原法院以無停止必要，繼續進行本件
    強制執行程序，是依確定之分配表實行分配，並於相對人依
    該分配表繳足部分價金後，核發本件執行標的之權利移轉證
    書予承受人即相對人，並無違反強制執行法第4條第1項第1
    款規定，堪認本件執行標的之拍賣執行程序業已終結，抗告
    人之主張自無可採。另抗告人主張其已就本件執行標的對相
    對人提起確認抵押權不存在之訴，係在本件強制執行程序終
    結後所為，自應駁回其聲明異議。
三、按當事人或利害關係人，對於執行法院強制執行之命令，或
    對於執行法官、書記官、執達員實施強制執行之方法，強制
    執行時應遵守之程序，或其他侵害利益之情事，得於強制執
    行程序終結前，為聲請或聲明異議。但強制執行不因而停止
    。強制執行程序開始後，除法律另有規定外，不停止執行。
    強制執行法第12條第1項、第18條分別定有明文。次按撤銷
    或更正強制執行之處分或程序，惟在強制執行程序終結前始
    得為之，故聲明異議雖在強制執行程序終結前，而執行法院
    或抗告法院為裁判時強制執行程序已終結者，縱為撤銷或更
    正原處分或程序之裁定，亦屬無從執行，執行法院或抗告法
    院自可以此為理由，予以駁回（司法院33年院字第2776號解
    釋（五）參照）。又不動產之拍賣程序，應以拍定人已依強
    制執行法第九十七條、第九十八條規定繳足價金，領得執行
    法院所發給權利移轉證書而取得該不動產所有權，始得謂為
    終結。經查本件抗告人所提債務人異議之訴，業經原法院93
    年度訴字第477號、本院94年度上字第967號民事判決及最高
    法院96年度台上字第1307號民事裁定確定，原法院即應依本
    件確定之分配表實行分配，縱抗告人認上開最高法院裁定駁
    回其異議之訴有重大瑕疵而提起再審之訴，然依前開規定，
    本件拍賣抵押物強制執行並不因此停止。是原法院依確定之
    分配表實行分配，並於相對人依該分配表繳足部分價金後，
    核發本件執行標的之權利移轉證書予相對人，於法並無不符
    亦因認本件拍賣抵押物之強制執行程序業已終結，不論抗告
    人就本件執行標的對相對人是否再提起確認抵押權不存在之
    訴，本件執行程序即因已終結而屬無從執行，自應駁回其聲
    明異議。從而，原法院裁定駁回其異議之聲明，經核於法尚
    無違誤，抗告意旨仍持陳詞，任意指摘原法院裁定不當，求
    予廢棄，非有理由。
四、據上論結，本件抗告為無理由，爰裁定如主文。
中　　華　　民　　國　　96　　年　　12　　月　　31　　日
                    民事第十四庭
                        審判長法  官  張  蘭
                              法  官  鄭純惠
                              法  官  袁靜文
正本係照原本作成。
本裁定除以適用法規顯有錯誤為理由，並經本院許可外，不得再
抗告。如提起再抗告，應於收受後10日內委任律師為訴訟代理人
向本院提出再抗告狀。並繳納再抗告費新台幣１千元。
中　　華　　民　　國　　97　　年　　1 　　月　　2 　　日
　　　　　　　　　　　　　　　書記官  明祖星
